臺灣板橋地方法院刑事判決　　　　　　 96年度簡上字第689號
上　訴　人　臺灣板橋地方法院檢察署檢察官
被　　　告　乙○○
上列上訴人因被告過失傷害案件，不服本院中華民國96年6 月29
日96年度簡字第3925號第一審判決（起訴案號：96年度偵字第99
31號），提起上訴，本院管轄第二審之合議庭判決如下：
    主  文
原判決撤銷。
乙○○從事業務之人，因業務上之過失傷害人，處罰金新臺幣陸
仟元，如易服勞役，以新臺幣壹仟元折算壹日，減為罰金新臺幣
仟元，如易服勞役，以新臺幣壹仟元折算壹日。緩刑貳年。
    事  實
一、乙○○自民國95年11月16日起，受僱於甲○○擔任幼童林○
    ○（真實姓名年籍資料詳卷）之媬姆，乙○○即在臺北縣板
    橋市○○路○ 段55巷1 之1 號2 樓住處照顧林○○生活起居
    ，為從事業務之人。於95年12月14日某時許，乙○○本應注
    意其在上址所飼養之果子狸具有相當之攻擊性，應將該果子
    狸拴牢頸鍊、戴上嘴套或採取其他相當之防護措施，以避免
    發生攻擊他人之危險，且依當時客觀情狀並無任何不能注意
    之情形，然乙○○竟疏於注意，致該果子狸咬到林○○之右
    腳，使林○○受有足部開放性傷口之傷害。嗣於95年12月16
    日晚間9 時許，甲○○至上址接回林○○時，始查悉上情。
二、案經林○○之法定代理人林貴堂、甲○○訴請臺灣板橋地方
    法院檢察署檢察官偵查後提起公訴。
    理  由
一、本案以下認定事實所引用之證據，檢察官、被告乙○○均未
    就證據能力表示異議，而各該證據依刑事訴訟法規定亦無不
    具證據能力之情事，故本院認均得作為認定被告有罪之依據
    ，合先敘明。
二、上揭犯罪事實，業據被告乙○○於檢察官訊問及本院審理時
    均坦承不諱，核與告訴人即證人林貴堂、甲○○於檢察事務
    官詢問及檢察官訊問時所為之證述相符，並有馬偕紀念醫院
    95年12月25日診斷證明書、新庚診所95年12月21日診斷證明
    書各1 份及照片3 張在卷可資佐證，可認被告自白與事實相
    符。本案事證明確，被告犯行洵堪認定。
三、核被告乙○○所為，係犯刑法第284 條第2 項前段之業務過
    失傷害罪。檢察官上訴意旨雖以被告未與告訴人達成和解，
    且被告事後說詞反覆，毫無悔意，認原審量刑過輕云云，惟
    查，被告於檢察官訊問時起，即已坦承其具有過失之情節在
    案，難認其就本案犯行有說詞反覆之情，另被告前亦曾與告
    訴人等進行調解，僅因金額差距始未達成合意，而雙方現已
    於96年10月4 日在本院板橋簡易庭調解成立，有96年度板簡
    調字第562 號調解筆錄1 份附卷可稽，自難認原審量刑有何
    不當之處，依此原審以事證明確，認定被告有業務過失傷害
    犯行予以論罪科刑，固無違誤，惟中華民國96年罪犯減刑條
    例業於96年7 月4 日制定公布，並於同年月16日施行，本案
    依法應予以減刑，原審未及審酌適用前開條例，尚有未洽，
    應由本院合議庭將原審判決予以撤銷改判。爰審酌被告素行
    狀況、過失程度、被害人林○○所受傷勢程度，及被告犯後
    尚知坦承犯行等一切情狀，量處如主文所示之宣告刑，且因
    本案之犯罪時間係在96年4 月24日以前，符合中華民國96年
    罪犯減刑條例之減刑規定，應減其罰金金額二分之一，及均
    諭知如易服勞役之折算標準。末查被告前未曾因故意犯罪受
    有期徒刑以上刑之宣告，有臺灣高等法院被告前案紀錄表1
    份附卷可憑，其因一時疏失罹此刑責，且犯後已坦認犯行知
    所悔悟，並已依前開調解內容賠償告訴人二人完竣，有匯款
    申請書回條聯1 紙在卷可參，故被告經此偵審教訓後，應無
    再犯之虞，本院因認所宣告之刑，以暫不執行為適當，併予
    宣告緩刑2 年，以勵自新。
據上論斷，應依刑事訴訟法455 條之1 第1 項、第3 項、第369
條第1 項前段、第299 條第1 項前段，刑法第284 條第2 項前段
、第42條第3 項、第74條第1 項第1 款，刑法施行法第1 條之1
，中華民國96年罪犯減刑條例第2 條第1 項第3 款、第7 條，判
決如主文。
本案經檢察官顏世翠到庭執行職務
中　　華　　民　　國　　96　　年　　10　　月　　23　　日
                刑事第十五庭  審判長法　官  陳 鴻 清
                                    法  官  劉 安 榕
                                    法  官  張 兆 光
上列正本證明與原本無異。
不得上訴。
                                    書記官  曹 秋 冬
中　　華　　民　　國　　96　　年　　10　　月　　24　　日
附錄本案論罪科刑法條：
刑法第284條
因過失傷害人者，處6 月以下有期徒刑、拘役或5 百元以下罰金
，致重傷者，處1 年以下有期徒刑、拘役或5 百元以下罰金。
從事業務之人，因業務上之過失傷害人者，處1 年以下有期徒刑
、拘役或1 千元以下罰金，致重傷者，處3 年以下有期徒刑、拘
役或2 千元以下罰金。
